# 求助陈版，个人负担社保过渡科目问题。

提问人：liuweisheng 时间：2019-09-03 21:07:20
个人负担的社保是过渡应付职工薪酬-工资 还是应付职工薪酬-社保科目？
结转入管理费用二级科目是工资 还是社保？
谢谢老师

回答人：chenyiwei
应从 “应付职工薪酬——工资和奖金” 转出。对应的成本费用科目的明细应是工资而不是社保费。